【裁判字號】    90,上訴,1753
【裁判日期】    901213
【裁判案由】    違反毒品危害防制條例
【裁判全文】
臺灣高等法院高雄分院刑事判決                    九十年度上訴字第一七五三號
    上  訴  人
    即  被  告  甲○○
右上訴人因違反毒品危害防制條例案件，不服臺灣高雄地方法院九十年度訴緝字第一
一五號中華民國九十年九月二十八日第一審判決（起訴案號：臺灣高雄地方法院檢察
署九十年度偵字第六四八三號；移送併辦案號：九十年度毒偵字第三六一二號），提
起上訴，本院判決如左：
      主  文
上訴駁回。
      事  實
一、甲○○曾於民國八十二、八十三年間，因違反肅清煙毒條例、麻醉藥品管理條例
    案件，經本院及臺灣高雄地方法院分別判處有期徒刑三年一月、四月確定，並定
    應執行有期徒刑三年四月，於八十六年四月三十日假釋期滿執行完畢。且於八十
    七年間因毒品危害防制條例，經臺灣高雄地方法院裁定送觀察勒戒、強制戒治，
    於戒治期滿後，由臺灣高雄地方法院檢察署檢察官於八十九年四月二十六日以八
    十九年度戒毒偵字第五三二號為不起訴處分確定在案。詎仍不知悔改，基於施用
    第一級毒品海洛因之概括犯意，自八十九年八月初某日起，至九十年八月六日晚
    上止，在高雄市○○區○○街四十九巷五號住處、高雄市朋友住處、車上等地點
    ，連續以將海洛因摻入香菸之方式，施用第一級毒品海洛因多次。嗣於八十九年
    九月二十日十九時三十分，在上開住處為警查獲並當場扣得第一級毒品海洛因驗
    後淨重共十三點三九公克及殘留第一級毒品海洛因殘渣（量微無法析離秤重）之
    膠袋一個；又於九十年八月六日二十時十分許，在高雄市○○區○○路與明華路
    口為警查獲，並扣得海洛因一小包驗後淨重一、六一公克。
二、案經高雄市政府警察局楠梓分局移送台灣高雄地方法院檢察署檢察官偵查起訴及
    併案審理。
      理  由
一、訊據被告甲○○對於右揭事實均坦承不諱，惟辯稱原審量刑過重云云。經查被告
    於八十九年九月二十日、九十年八月六日在警局所採集之尿液經送檢驗結果，均
    呈嗎啡陽性反應，有高雄市立凱旋醫院八十九年十月六日高市凱醫檢字第七八九
    號、九十年八月二十四日高市凱醫檢字第一九四號煙毒尿液檢驗成績書各一紙在
    卷可稽。且當場扣得之白色粉末、膠袋經分別送法務部調查局及高雄醫學大學附
    設中和紀念醫院檢驗結果，均含有海洛因成分，有法務部調查局編號00000
    0000號、000000000號鑑定通知書、高雄醫學大學附設中和紀念醫
    院Ｂ八九一０三二號檢驗報告單各一紙附卷可佐。此外並有第一級毒品海洛因驗
    後淨重共十五公克、殘留第一級毒品海洛因殘渣（量微無法析離秤重）之膠袋一
    個扣案可證。是被告自白與事實相符。又被告曾因毒品危害防制條例案件，經臺
    灣高雄地方法院以八十七年度毒聲字第六號裁定送觀察、勒戒後，認有繼續施用
    毒品之傾向，再裁定令入戒治處所施以強制戒治，於戒治期滿後，經臺灣高雄地
    方法院檢察署檢察官於八十九年四月二十六日以八十九年度戒毒偵字第五三二號
    為不起訴處分確定在案，有該不起訴處分書一份附卷可參。綜上，本件事證明確
    ，被告於不起訴處分確定後五年內再犯前揭施用第一級毒品海洛因之犯行，已堪
    認定，應依法論科。
二、核被告所為係犯毒品危害防制條例第十條第一項施用第一級毒品罪。又其施用海
    洛因前之持有第一級毒品海洛因之行為，其持有之低度行為應為施用之高度行為
    所吸收，不另論罪。再其先後多次施用第一級毒品之犯行，時間緊接，方法相同
    ，觸犯構成要件相同之罪名，顯係基於概括犯意為之，應依連續犯之規定論以一
    罪，並加重其刑。另其曾於八十二、八十三年間，因違反肅清煙毒條例、麻醉藥
    品管理條例案件，經法院各判處有期徒刑三年一月、四月確定，並定應執行有期
    徒刑三年四月，於八十六年四月三十日假釋期滿執行完畢，其受有期徒刑之執行
    完畢，五年以內再犯有期徒刑以上之罪，為累犯，應依刑法第四十七條之規定加
    重其刑，並依法遞加重之。至起訴書雖未記載被告自八十九年九月二十一日至九
    十年間八月六日間之施用海洛因之犯行，惟此部分公訴人移送併案審理之被告施
    用第一級毒品犯行部分，既與前揭起訴論罪科刑部分有連續犯之裁判上一罪關係
    ，本院依法自得併與審理。
三、原審以被告罪證明確，適用毒品危害防制條例第十條第一項、第十八條第一項前
    段，刑法第十一條前段、第五十六條、第四十七條，審酌被告前曾因施用毒品案
    件經原審送觀察、勒戒、強制戒治，於強制戒治期滿經檢察官為不起訴處分確定
    在案後，竟仍不知警惕，繼續施用毒品，時間長達一年，及其犯罪動機、目的、
    犯罪後坦承犯行等一切情狀，酌情量處有期徒刑一年，扣案之第一級毒品海洛因
    驗後淨重合計共十五公克、殘留第一級毒品海洛因殘渣（量微無法析離秤重）之
    膠袋一個，應依毒品危害防制條例第十八條第一項前段，沒收銷燬之。經核認事
    用法均無違誤，量刑亦稱允當。被告上訴意旨，以量刑過重指摘原判決不當，為
    無理由，應予駁回。另公訴人聲請就被告另被查扣之電子磅秤一台、玻璃球管一
    支、空夾鏈袋十個、呼叫器二個、行動電話一支宣告沒收。惟查電子磅秤、空夾
    鏈袋、呼叫器二個、行動電話一支均與被告施用第一級毒品無直接關連性，玻璃
    球管一支經驗出有安非他命反應，亦非被告施用第一級毒品所用；又併案部分被
    告另經查扣安非他命二包，亦宜由被告施用第二級毒品部分加以沒收；爰均不予
    宣告沒收，併此敘明。
四、被告於八十九年九月二十日於警局所採集之尿液均呈甲基安非他命陽性反應，且
    扣得之吸食器經檢驗結果，亦含有甲基安非他命成分，是其是否另涉有施用第二
    級毒品安非他命之犯行部分，應由檢察官另行偵辦。又公訴人移送併案審理之九
    十年度毒偵字第三六一二號案件中有關被告所涉犯之施用第二級毒品安非他命犯
    行部分，因與前揭論罪科刑之施用第一級毒品犯行無何裁判上一罪之關係，亦應
    退回由檢察官另行偵辦。
據上論結，應依刑事訴訟法第三百六十八條，判決如主文。
本案經檢察官王登榮到庭執行職務。
中    華    民    國      九十      年      十二      月     十三   日
                              臺灣高等法院高雄分院刑事第五庭
                                  審判長法官  吳水木
                                        法官  洪慶鐘
                                        法官  趙文淵
右正本證明與原本無異。
如不服本判決，應於判決送達後十日內向本院提出上訴狀，其未述理由者並應於提
出上訴狀後十日內向本院補提理由書（應附繕本)。
                                      書記官  唐奇燕
中    華    民    國      九十      年      十二      月     十四   日
附錄：本判決論罪科刑法條：
毒品危害防制條例第十條第一項
施用第一級毒品者，處六月以上五年以下有期徒刑。
                                                                  Ｊ


司法院資訊處製作；財團法人民間司法改革基金會備份。
